臺灣臺北地方法院刑事判決　　　　　　　 94年度訴字第288號
公　訴　人　臺灣臺北地方法院檢察署檢察官
被　　　告　甲○○
上列被告因毒品危害防制條例案件，經檢察官提起公訴（94年度
毒偵字第210號），嗣於本院準備程序進行中，被告先就被訴事
實為有罪之陳述，經裁定進行簡式審判程序，判決如左：
    主  文
甲○○連續施用第一級毒品，處有期徒刑拾月。又連續施用第二
級毒品，處有期徒刑陸月。應執行有期徒刑壹年參月。
    事  實
一、甲○○前因施用毒品案件，經本院88年度毒聲字第1796號裁
    定送勒戒處所觀察勒戒，因無繼續施用毒品傾向，經臺灣臺
    北地方法院檢察署88年度偵字第4871、14057號不起訴處分
    確定，嗣又因施用毒品案件，經本院89年度毒聲字第2466號
    裁定送勒戒處所觀察勒戒，因無繼續施用毒品傾向，復經臺
    灣臺北地方法院檢察署89年度偵字第3056號不起訴處分確定
    ，嗣又因施用第一級毒品、第二級毒品案件，經本院92年度
    訴字第1600號判決各判處有期徒刑8月、8月，定執行刑1年
    ，於 93 年 4 月 15 日確定在案（現正在執行中，不構成
    累犯）。甲○○於前開判決確定後，又另分別基於施用第一
    級毒品海洛因及第二級毒品安非他命之概括犯意，於 93 年
    6 月中旬某日起至 93 年 8 月 14 日晚間某時止，第一級
    毒品海洛因約一週一次、第二級毒品約四至五日一次，連續
    在臺北縣新店市○○路 ○ 段 297 巷 21 號住處內，以香菸
    摻海洛因粉末後點火吸食及以玻璃球吸食器燃燒安非他命結
    晶物吸嗅所生氣體之方式，分別連續施用第一級毒品海洛因
    、第二級毒品安非他命多次，嗣因甲○○前開施用第一級、
    第二級毒品罪，經本院92年度訴字第1600號判決確定後，未
    到案執行，為臺灣臺北地方法院檢察署發佈通緝，經臺北縣
    政府警察局新店分局員警於93年8月15日上午10時20分許，
    在臺北縣新店市○○路○段297巷口前逮捕查獲。
二、案經臺北縣政府警察局新店分局移送臺灣臺北地方法院檢察
    署檢察官偵查起訴，嗣於本院準備程序進行中，甲○○先就
    被訴事實為有罪之陳述，經裁定進行簡式審判程序。
    理  由
一、右揭犯罪事實，業據被告甲○○於本院訊問時坦承不諱，且
    被告於查獲時所採集之尿液，經以氣相層析質譜儀分析法檢
    驗，呈鴉片及安非他命陽性反應等情，有臺北縣政府警察局
    新店分局查獲違反毒品危害防制條例採集尿液檢體送驗清單
    、臺灣檢驗科技股份有限公司濫用藥物尿液檢驗報告等在卷
    可稽，堪信被告自白與事實相符；被告前因施用毒品案件，
    經本院88年度毒聲字第1796號裁定送勒戒處所觀察勒戒，因
    無繼續施用毒品傾向，經臺灣臺北地方法院檢察署88年度偵
    字第4871、14057號不起訴處分確定，嗣又因施用毒品案件
    ，經本院89年度毒聲字第2466號裁定送勒戒處所觀察勒戒，
    因無繼續施用毒品傾向，復經臺灣臺北地方法院檢察署89年
    度偵字第3056號不起訴處分確定，嗣又因施用第一級毒品、
    第二級毒品案件，經本院92年度訴字第1600號判決各判處有
    期徒刑8月、8月，定執行刑1年確定等情，有臺灣高等法院
    被告全國前案記錄表 1 份、臺灣臺北地方法院檢察署 88年
    度偵字第 4871、14057 號、89 年度毒偵字第 3056 號不起
    訴處分書、本院 92 年度訴字第 1600 號判決等附卷可稽，
    本件事證明確，被告犯行堪以認定，應依法論科。
二、核被告所為，係犯毒品危害防制條例第 10 條第 1 項施用
    第 1 級毒品罪、第10條第2項施用第2級毒品罪，其持有第
    1級、第2級毒品之低度行為為施用毒品之高度行為吸收，不
    另論罪；被告多次施用第1級、第2級毒品之犯行，時間緊接
    、方法相近、觸犯構成犯罪要件相同之罪名，顯係各基於概
    括犯意，應依連續犯之規定分別論以一罪，並均依法加重其
    刑，又被告所犯二罪間，犯意各別、罪名有異，應分論併罰
    。起訴書雖僅就被告於93年8月15日上午10時20分許查獲前
    往前回溯之24小時內某時、及96小時內之某時施用第1級毒
    品海洛因及第2級毒品安非他命之犯行（即最後一次犯行）
    部分提起公訴，惟檢察官就犯罪事實一部起訴者，效力及於
    全部，本件被告自93年6月中旬某日起至最後一次施用毒品
    前一次施用第一級毒品及第二級毒品犯行止之犯罪事實，與
    已起訴之部分均有連續犯裁判上一罪關係，本院自應就此部
    分併予審判，附此敘明。爰審酌被告施用毒品戕害自身健康
    、先前已有施用毒品前科、於逃避執行期間又為
    本件犯行、嗣後坦承犯行、犯後態度尚佳等一切情狀，分別
    量處如主文所示之刑，並定其應執行之刑。
據上論斷，應依刑事訴訟法第 273 條之 1 第 1 項、第 299 條
第 1 項前段，毒品危害防制條例第 10 條第1項、第2項，刑法
第11條前段、第56條、第51條第5款，判決如主文。
本案經檢察官許祥珍到庭執行職務
中　　華　　民　　國　　94　　年　　4 　　月　　29　　日
                  刑事第十二庭  法  官  張永宏
右正本證明與原本無異。
如不服本判決，應於判決送達後十日內，向本院提出上訴狀。
                                書記官  楊灥
中　　華　　民　　國　　94　　年　　4 　　月　　29　　日
附錄本件論罪科刑法條全文
毒品危害防制條例第十條
施用第一級毒品者，處六月以上五年以下有期徒刑。
施用第二級毒品者，處三年以下有期徒刑。
